臺灣南投地方法院刑事判決
111年度審交訴字第11號
公  訴  人  臺灣南投地方檢察署檢察官 
被      告  陳震宇


上列被告因肇事逃逸案件，經檢察官提起公訴（111年度偵字第1
35號），因被告於準備程序中就被訴事實為有罪之陳述，經告以
簡式審判程序之旨，並聽取當事人意見後，本院合議庭裁定由受
命法官獨任進行簡式審判程序，判決如下：
    主      文
陳震宇犯駕駛動力交通工具發生交通事故，致人傷害而逃逸罪，
處有期徒刑陸月，如易科罰金，以新臺幣壹仟元折算壹日。緩刑
貳年。
    犯罪事實
一、陳震宇於民國110年11月12日19時47分許，駕駛車牌號碼00-
    0000號自用小客車，沿南投縣草屯鎮太平路2段由北往南方
    向行駛，行經該路段與育英街口時，本應注意行駛至交岔路
    口，應依號誌之規定行駛，而依當時天候晴，夜間有照明，
    柏油路面乾燥無缺陷且無障礙物，視距良好，並無不能注意
    之情事，竟未遵守交通號誌，貿然闖越紅燈號誌逕自行駛，
    適有黃永彥沿同鎮育英街斑馬線上由西往東方向步行欲穿越
    上開路口，遂遭上開汽車擦撞，致黃永彥受有左側足部挫傷
    、左側踝部挫傷、左側踝部擦傷、左側足部擦傷等傷害(過
    失傷害部分，未據告訴)。詎陳震宇於肇事後，明知已致人
    受傷，竟未採取必要之救護措施，竟基於駕駛動力交通工具
    發生交通事故，致人受傷而逃逸之犯意，旋駕車逃離現場。
    嗣經黃永彥報警，使循線查悉上情。
二、案經南投縣政府警察局草屯分局報告臺灣南投地方檢察署偵
    查後起訴。
    理    由
一、本件被告陳震宇所犯係死刑、無期徒刑或最輕本刑為3年以
    上有期徒刑或高等法院管轄第一審案件以外之罪，其於準備
    程序期日就被訴事實為有罪之陳述，經本院告知簡式審判程
    序之旨，並聽取公訴人及被告之意見後，經合議庭依刑事訴
    訟法第273條之1第1項規定，裁定由受命法官獨任進行簡式
    審判程序，是依刑事訴訟法第273條之2規定，本件之證據調
    查，不受同法第159條第1項、第161條之2、第161條之3、第
    163條之1及第164條至第170條規定之限制，合先敘明。
二、認定犯罪事實所憑之證據及理由：
    上開犯罪事實，業據被告於警詢、偵訊、本院準備程序及審
    理時坦承不諱，並據證人即被害人黃永彥於警詢中證述明確
    ，復有佑民醫療社團法人佑民醫院診斷證明書、南投縣政府
    警察局草屯分局道路交通事故現場圖、道路交通事故調查報
    告表㈠㈡、交通事故處理小組道路交通事故肇事人自首情形紀
    錄表、疑似道路交通事故肇事逃逸追查表、舉發違反道路交
    通管理事件通知單、刑案現場照片、監視錄影器翻拍照片、
    中華電信證號查詢汽車駕駛人、車輛詳細資料報表、被告持
    用手機之雙向通聯記錄與上網歷程記錄、南投縣草屯鎮調解
    委員會調解筆錄、被告之行車軌跡路線圖、監視錄影器翻拍
    畫面（見警卷第9-12頁、第14頁、第16-28頁、第30-31頁、
    偵卷第11-12頁、第19頁、第23-25頁），足認被告任意性自
    白與事實相符，堪予採信。綜上所述，本案事證明確，被告
    犯行洵堪認定，應依法論科。
三、論罪科刑之理由：
  ㈠核被告所為，係犯刑法第185 條之4 第1 項前段之駕駛動力
    交通工具發生交通事故，致人傷害而逃逸罪。
　㈡爰以行為人之責任為基礎，審酌被告駕車行駛於道路，因有
    前開行車過失，致被害人受有前開傷害，且於肇事後，明知
    告訴人受有體傷，卻枉顧其生命、身體安全，未為適當之救
    護或處置，即逕自駕車離去而逃逸，所為應予非難；衡其尚
    知坦承犯行，態度尚可，且業與告訴人成立調解，以賠償被
    害人之損害等情，有卷附南投縣草屯鎮調解委員會調解筆錄
    可參，及被告於本院審理時自述其大學畢業之智識程度、未
    婚、與母親同住、月收入約新臺幣2萬多元之家庭經濟狀況
    （見本院審理筆錄所載）等一切情狀，量處如主文所示之刑
    ，並諭知如易科罰金之折算標準。
  ㈢被告未曾因故意犯罪受有期徒刑以上刑之宣告，有臺灣高等
    法院被告前案紀錄表1 份在卷可佐，其因一時失慮致罹刑典
    ，於犯後坦承犯行而有悔悟之心，且與被害人達成調解並賠
    償其損害，已如前述，信其經此偵、審程序後，當能知所警
    惕，而無再犯之虞，認所宣告之刑，以暫不執行為適當，爰
    依刑法第74條第1 項第1 款規定，併予宣告緩刑2年。
據上論斷，依刑事訴訟法第273 條之1 第1 項、第299 條第1 項
前段，判決如主文。
本案經檢察官陳豐勳提起公訴，檢察官吳宣憲到庭執行職務。
中　　華　　民　　國　　111 　年　　4 　　月　　26　　日
                  刑事第四庭  法  官    林昱志
以上正本與原本無異。
如不服本判決應於收受送達後20日內向本院提出上訴書狀，並應
敘述具體理由；其未敘述上訴理由者，應於上訴期間屆滿後20日
內向本院補提理由書（均須按他造當事人之人數附繕本）「切勿
逕送上級法院」。
告訴人或被害人如對於本判決不服者，應具備理由請求檢察官上
訴，其上訴期間之計算係以檢察官收受判決正本之日期為準。
                              書記官   陳淑怡
中　　華　　民　　國　　111 　年　　4 　　月　　26　　日
　　　　　　　　　
附錄本案論罪科刑法條： 
刑法第185條之4
駕駛動力交通工具發生交通事故，致人傷害而逃逸者，處6月以
上5年以下有期徒刑；致人於死或重傷而逃逸者，處1年以上7年
以下有期徒刑。
犯前項之罪，駕駛人於發生交通事故致人死傷係無過失者，減輕
或免除其刑。